

Contacto

C

+34644655909

 \subseteq

tomas.paolettiv@gmail.com



España



github.com/TomasPaoletti



tomaspaoletti-portfolio.netlify.app/

Idiomas

Español

Nativo

Inglés

Lectura intermedia - Oratoria inicial

Italiano

Nivel medio

Educación

CoderHouse

- Carrera de Desarrollo Frontend React Abril 2022 - Octubre 2022
- Curso Desarrollo web Abril 2022 - Junio 2022
- Curso JavaScript
 Junio 2022 Agosto 2022
- Curso React Agosto 2022 - Octubre 2022
- Curso SQL
 Febrero 2023 Actualidad

Tomás Paoletti Velado

Sobre mí

Trabajé 10 años en mi taller mecánico hasta que decidí volcarme por lo que realmente me gusta: el desarrollo frontend. En constante movimiento y aprendizaje, curioso por como funcionan las cosas y resolutivo con los contratiempos que se presentan en el día a día.

Habilidades

- HTML5
- CSS3
- SASS
- Bootstrap
- JavaScript
- TypeScript

- React.js
- Node.js
- Github
- Redux
- Firebase
- SQL

Experiencia

Calculator:

Febrero 2023

- Proyecto realizado a través de Vite con React
- Logré que se realicen operaciones de suma, resta, división y multiplicación
- Consideré un estilo simple pero agradable con CSS puro

Rick and Morty API:

Enero 2023

- Realicé una web que simula cuentas bancarias consumiendo con éxito una API.
- Cada usuario puede realizar distintos movimientos entre sus cuentas.
- Con React, Redux y Firebase logré un login y una web funcional excelente para un banco

TravelPack:

Noviembre 2022 - Diciembre 2022

- Web presentada para No Country logrando un excelente impacto.
- En este proyecto pude desarrollar mis habilidades blandas trabajando en equipo con dos desarrolladores y dos diseñadoras.
- Utilizamos metodologías ágiles. Elegí trabajar en Trello, Slack y Github
- Estuve a cargo de dirigir el equipo, delegando tareas y haciendo presentaciones en cada sprint

Buka Templo:

Agosto 2022 - Octubre 2022

- Web presentada en el curso de React.js, obteniendo la calificación 10.
- E-commerce de cervezas, logrando todas las funcionalidades para realizar una compra con exito.
- Se respetó la gama de colores del establecimiento y el estilo que el cliente presentó